臺灣板橋地方法院刑事判決　　　　　　 100年度訴字第2217號
公　訴　人　臺灣板橋地方法院檢察署檢察官
被　　　告　柯政銓
選任辯護人　許朝昇律師
被　　　告　侯志榮
選任辯護人　許朝昇律師
被　　　告　陳志忠
選任辯護人　許朝昇律師
被　　　告　楊子瑩
選任辯護人　許朝昇律師 
上列被告因妨害風化案件，經檢察官提起公訴（100 年度偵字第
10147 號），被告於準備程序中就被訴事實為有罪之陳述，經本
院合議庭裁定由受命法官獨任進行簡式審判程序，並判決如下：
    主  文                                              
柯政銓共同意圖使女子與他人為性交之行為，而容留以營利，處
有期徒刑陸月，如易科罰金，以新臺幣壹仟元折算壹日。扣案如
附表所示之物均沒收。
侯志榮共同意圖使女子與他人為性交之行為，而容留以營利，處
有期徒刑陸月，如易科罰金，以新臺幣壹仟元折算壹日。扣案如
附表所示之物均沒收。
陳志忠共同意圖使女子與他人為性交之行為，而容留以營利，處
有期徒刑伍月，如易科罰金，以新臺幣壹仟元折算壹日。扣案如
附表所示之物均沒收。
楊子瑩共同意圖使女子與他人為性交之行為，而容留以營利，處
有期徒刑伍月，如易科罰金，以新臺幣壹仟元折算壹日。扣案如
附表所示之物均沒收。
    事   實
一、柯政銓係址設新北市○○區○○路2 段123 號「沐蘭舒壓會
    館」之負責人，於民國100 年3 月上旬僱用侯志榮、陳志忠
    ，及於100 年3 月中旬僱用楊子瑩於該會館內擔任接待、服
    務人員，詎其四人竟共同基於意圖使女子與他人為性交或猥
    褻行為而媒介、容留以營利之犯意聯絡，自100 年3 月中旬
    起，將上址「沐蘭舒壓會館」作為提供猥褻、性交行為之場
    所，柯政銓並陸續僱用王崢儒、蕭秀娟、林衣緹等成年女子
    為該會館之服務小姐，由侯志榮、陳志忠、楊子瑩媒介前開
    服務小姐在上址會館房間內，為不特定男客提供性交或猥褻
    （即撫摸男客生殖器直至射精）之服務，迨雙方猥褻、性交
    行為完成後，再由服務小姐分別向男客收取新臺幣（下同）
    2, 200元至3,000 元之不等代價，渠等即藉此一方式，媒介
    、容留性交或猥褻行為以營利。嗣於同年月31日晚間8 時許
    ，員警黃肇隆、安宏斌先喬裝客人前往上址會館消費，俟見
    時機成熟，再於同日晚間10時許表明身分，會同其他員警在
    會館房間內，亦查獲林衣緹正在與男客曾朝陽從事前述猥褻
    行為交易，並扣得客戶名冊1 本、已結帳帳單17張、未結帳
    帳單4 張、門號0000000000號行動電話（含SIM 卡1 張）1
    支、門號0000000000號行動電話（含SIM 卡1 張）1 支、門
    號0000000000號行動電話（含SIM 卡1 張）1 支及班表1 張
    等物，而查悉上情。
二、案經新北市政府警察局海山分局報請臺灣板橋地方法院檢察
    署檢察官偵查起訴。
    理  由
一、查被告柯政銓、侯志榮、陳志忠、楊子瑩所犯係死刑、無期
    徒刑、最輕本刑為3 年以上有期徒刑以外之罪，其於準備程
    序中就前揭被訴事實為有罪之陳述，經受命法官告知簡式審
    判程序之旨，並聽取其與公訴人之意見後，本院合議庭認為
    適宜由受命法官獨任進行簡式審判程序，爰依刑事訴訟法第
    273 條之1 第1 項規定，裁定由受命法官獨任進行簡式審判
    程序，合先敘明。
二、上揭犯罪事實，業據被告柯政銓、侯志榮、陳志忠、楊子瑩
    於本院準備程序及審理時坦承不諱，核與證人即喬裝男客員
    警黃肇隆、安宏斌於偵查中、證人即男客曾朝陽於警詢中證
    述情節相符，並有新北市警察局政府海山分局搜索扣押筆錄
    、扣押物品目錄表、員警黃肇隆、安宏斌之職務報告各1 份
    、現場錄音譯文2 份、現場位置圖1 張、查獲現場照片31張
    、該會館網頁列印資料1 紙在卷可稽，及扣案之客戶名冊1
    本、已結帳帳單17張、未結帳帳單4 張、門號0000000000號
    行動電話（含SIM 卡1 張）1 支、門號0000000000號行動電
    話（含SIM 卡1 張）1 支、門號0000000000號行動電話（含
    SIM 卡1 張）1 支、班表1 張等物為佐。而王崢儒、蕭秀娟
    、林依緹為該會館服務小姐一節，復經證人王崢儒、蕭秀娟
    、林依緹於警詢及偵查中證述明確。故被告四人任意性之自
    白與事實相符，堪予採信，本案事證明確，被告四人犯行洵
    堪認定，應依法論科。
三、核被告柯政銓、侯志榮、陳志忠、楊子瑩所為，均係犯刑法
    第231 條第1 項之意圖使女子與他人為性交之行為而容留以
    營利罪。被告四人間就本件犯行，有犯意聯絡及行為分擔，
    為共同正犯。渠等營利媒介性交、猥褻之低度行為，應為容
    留之高度行為所吸收，均不另論罪；而其營利容留猥褻之低
    度行為，又為營利容留性交之高度行為所吸收，亦不另論罪
    。再刑事法若干犯罪行為態樣，本質上原具有反覆、延續實
    行之特徵，立法時既予特別歸類，定為犯罪構成要件之行為
    要素，則行為人基於概括之犯意，在密切接近之一定時、地
    持續實行之複次行為，倘依社會通念，於客觀上認為符合一
    個反覆、延續性之行為觀念者，於刑法評價上，即應僅成立
    一罪。學理上所稱「集合犯」之職業性、營業性或收集性等
    具有重複特質之犯罪均屬之，例如經營、從事業務、收集、
    販賣、製造、散布等行為概念者是（最高法院95年度台上字
    第1079號判決參照）。本件被告四人自100 年3 月中旬起至
    同年月31日晚間8 時許為警查獲止，意圖使女子與他人為性
    交之行為，而容留以營利之營業行為，係持續進行，未曾間
    斷，是渠等行為，具有反覆、延續實行之特徵，從而在行為
    概念上，皆應評價認係包括一罪之集合犯，均僅論以一罪。
    爰審酌被告四人媒介容留女子與他人為性交、猥褻，並藉以
    獲取不正利益，破壞社會善良風俗，兼衡其犯罪動機、目的
    、手段、生活狀況、智識程度、素行（被告侯志榮、陳志忠
    、楊子瑩因犯妨害風化罪，分別經本院以99年度訴字第878
    號判處有期徒刑6 月、以98年度簡字第6042號判處應執行有
    期徒刑4 月〈有期徒刑3 月，共2 罪，應執行有期徒刑4 月
    〉、以98年度訴字第1991號判處有期徒刑2 月確定，惟均不
    構成累犯紀錄，此有臺灣高等法院被告前案紀錄表4 份在卷
    可稽）、犯罪分工情形、犯罪所得之利益及犯後均坦承犯行
    ，態度尚佳等一切情狀，各量處如主文所示之刑，並均諭知
    易科罰金之折算標準，以資懲儆。另扣案如附表所示之物，
    均係被告柯政銓所有，且供本件犯罪所用之物，業據被告柯
    政銓坦認在卷（見本院卷第38頁背面），爰依刑法第38 條
    第1 項第2 款，並依共犯連帶沒收原則，於被告四人所宣告
    之主刑項下，均諭知沒收。至其餘扣案物品，並無證據顯示
    與本案具關連性，爰不併予宣告沒收，附此敘明。
據上論斷，應依刑事訴訟法第273 條之1 第1 項、第299 條第1
項前段，刑法第28條、第231 條第1 項、第41條第1 項前段、第
38條第1 項第2 款，刑法施行法第1 條之1 第1 項、第2 項後段
，判決如主文。
本案經檢察官吳育增到庭執行職務。
中    華    民    國    100   年    10    月    31    日
                  刑事第四庭   法  官   陳苑文
上列正本證明與原本無異。
如不服本判決，應於判決送達後10日內敘明上訴理由，向本院提
出上訴狀( 應附繕本) ，上訴於臺灣高等法院。其未敘述上訴理
由者，應於上訴期間屆滿後20日內向本院補提理由書「切勿逕送
上級法院」。
                               書記官   林金良
中    華    民    國   100    年    11    月    1     日
附錄本案論罪科刑法條全文：
中華民國刑法第231 條
（圖利使人為性交或猥褻罪）
意圖使男女與他人為性交或猥褻之行為，而引誘、容留或媒介以
營利者，處 5 年以下有期徒刑，得併科 10 萬元以下罰金。以
詐術犯之者，亦同。
公務員包庇他人犯前項之罪者，依前項之規定加重其刑至二分之
一。
附表：
┌───┬──────────┬──────┬────────┐
│編號  │扣押物品            │數量        │所有人          │
├───┼──────────┼──────┼────────┤
│  1   │客戶名冊            │1本         │被告柯政銓      │
├───┼──────────┼──────┼────────┤
│  2   │已結帳帳單          │17張        │同上            │
├───┼──────────┼──────┼────────┤
│  3   │未結帳帳單          │4張         │同上            │
├───┼──────────┼──────┼────────┤
│  4   │門號0000000000號行動│1支         │同上            │
│      │電話（含SIM 卡1張） │            │                │
├───┼──────────┼──────┼────────┤
│  5   │門號0000000000號行動│1支         │同上            │
│      │電話（含SIM 卡1 張）│            │                │
├───┼──────────┼──────┼────────┤
│  6   │門號0000000000號行動│1支         │同上            │
│      │電話（含SIM 卡1張） │            │                │
├───┼──────────┼──────┼────────┤
│  7   │班表                │1張         │同上            │
└───┴──────────┴──────┴────────┘